# 请教陈版：固定资产后续支出相关问题

提问人：孙小航 94 时间：2019-12-05 06:30:22
案例：A 公司为禽畜养殖类企业，现统一对房屋建筑物中 20 栋饲养栏舍进行升级改造（未改变主体结构）。 20 栋饲养栏舍每一栋独立入账，每一栋栏舍平均入账价值为 25 万元。目前升级改造项目结束共计支出 600 万元。
请教陈版：此次升级改造支出是否应整体作为一项新的固定资产入账？
还是将项目金额拆分至每一栋栏舍，作为固定资产改建计入原固定资产价值？
还是计入长期待摊费用，在房屋建筑物剩余使用年限内摊销？

回答人：chenyiwei
由于此类改建支出没有形成新的独立的固定资产，而是依附于原有房屋建筑物，是其一部分，故应采用你的第二种做法 “将项目金额拆分至每一栋栏舍，作为固定资产改建计入原固定资产价值”。